

LIZANDER CAMILO

INGENIERO DE SOFTWARE

PERFIL

Desarrollador web y diseñador gráfico minimalista, especializado en soluciones atractivas y modernas que se centren en la funcionalidad y la experiencia del usuario.

Permito una presencia en línea moderna y eficiente que lo diferenciará de la competencia.

EDUCACIÓN

INGENIERO INFORMÁTICO

UNIVERSIDAD DE CIENCIAS INFORMÁTICAS

- Aprender a aprender. •
- Dirección de projectos y SCRUM MASTER. •
- Algortmización y pensamiento analítico. •
- Persistencia de datos (MySQL,PostgreSQL). `
 - Solución de problemas reales.
 - Metodologías Ágiles. •

Estructura de datos avanzados. •

Solución de problemas reales. •

BACHILLER INFORMÁTICO

INSTITUTO TEC. INFORMÁTICA

- Lógica de programación.
 - Base de datos.
 - Diseño gráfico. •
- Código limpio y buenas prácticcas.
 - Apps, infraestructura y frameworks. •

HABILIDADES

SOFT SKILLS

- PENSAMIENTO CRÍTICO
 - DISCIPLINADO .
 - **RESILENTE**
 - FLEXIBLE CURIOSO .
 - POSTIVO .
 - HÁBIL
 - LIDER •

PROGRAMACIÓN

- JAVASCRIPT
 - **REACTJS**
 - NODEJS •
 - GITHUB
 - HTML .
 - SCSS •

INFORMÁTICA

- IIIUSTRAROR PHOTOSHOP
 - MySQL MONGODB •
 - LINUX DOCKER
 - C/C++ PASCAL •
 - INGLES AVANZDO •

CONTACTO

- lizander90.github.io
- +56 9 9134 6972
- lizander.kmilo@gmail.com
- @lizander90
- @lizander90

EXPERIENCIA

DevSafio Latam (2023 -) DESARROLLADOR FRONTEND SENIOR https://devsafio.us/

Diseño y desarrollo de interfaces web, para sistema de empleabilidad de programadores.

- Trabajo en equipo ReactJs JavaScript
- CSS FIGMA PostrgeSql Docker Redux
- GIT/GITHUB

Clínica dental "ValeriaSmile" (2021 - 2023) CEO (WEB MASTER) https://clinicavaleriasmile.com

Digitalización y sincronización de la empresa, sus servicios y redes sociales. Construcción de landing page y redes sociales orientadas a la captación de clientes y promoción de servicios.

- Lider Técnico ReactJs JavaScript Redux
 - GIT/GITHUB Publicidad y Anuncios Illustrator • Photoshop • Meta bussiness • Automati-

Centro comercial "SANTA RITA" (2018 - 2023) INGENIERO DE SOFTWARE

zación de eventos y publicaciones

Aplicación desktop.

Identificar procesos ineficientes, centralizar y gestiónar gran volumen de datos. Implementación y mantención de software con-

Linux • NetBeans • Java • Photoshop • MySQL

trolador de la entidad. (* e-comerce)

PhpMyAdmin

Phone Master (2016 - 2018) INGENIERO DE SOFTWARE

Aplicación desktop.

desarrollo de nuevas funcionalidades de Sass, que controla la gestión de equipos,

Encargado de asegurar el mantenimiento y

piezas, servicios y personal de la entidad.

- Symphony 2 JavaScript CSS Photoshop
- PostgreSQL PhpMyAdmin Php Bootstrap

ETECSA S.A (2014 - 2016) ESP. TRANSMISIÓN DE DATOS

https://www.etecsa.cu

Mantenimiento y mejora del sitio web de la empresa. Participación en otros proyectos de software en el área de UI/UX.

- JavaScript CSS Photoshop Illustrator
- Bootstrap